【裁判字號】    99,易,600
【裁判日期】    990406
【裁判案由】    竊盜
【裁判全文】
臺灣板橋地方法院刑事判決               99年度易字第600號
公  訴  人  臺灣板橋地方法院檢察署檢察官
被      告  乙○○
上列被告因竊盜案件，經檢察官提起公訴（98年度偵字第33295
號），本院判決如下：
    主  文
乙○○竊盜，累犯，處有期徒刑伍月，如易科罰金，以新台幣壹
仟元折算壹日。
    事  實
一、乙○○前於民國（下同）九十五年間，因違反毒品危害防制
    條例案件，經臺灣桃園地方法院以九十五年度訴更字第一五
    號判決判處有期徒刑一年二月確定；又因竊盜案件，經臺灣
    桃園地方法院以九十五年度桃簡字第二三九九號判決判處有
    期徒刑四月，並經同法院以九十五年度簡上字地三六五號判
    決駁回上訴確定；再因竊盜案件，經臺灣新竹地方法院以九
    十五年度易字第一四一號判決判處有期徒刑一年六月確定；
    另因贓物案件經臺灣桃園地方法院以九十五年度桃簡字第一
    三三二號判決判處有期徒刑六月確定；上開四案接續執行後
    於九十六年間，經臺灣桃園地方法院以九十六年度聲減字第
    二二三九號裁定減刑及定其應執行刑為有期徒刑一年九月確
    定，於九十七年二月二十一日縮刑期滿執行完畢（構成累犯
    ）。詎乙○○猶不知悔改，於九十八年十一月三十日下午五
    時許，騎乘車牌號碼ＭＦＹ－六六六號機車，前往甲○○位
    於臺北縣林口鄉下福村下福四三號之一之房屋（現充倉庫使
    用）外，見屋外放置有鐵窗一個（為甲○○所有，遭不詳之
    人自上開房屋拆除後放置在屋外）、鐵鍊一條（亦為甲○○
    所有，遭不詳之人侵入上開房屋內搬移至屋外），明知上開
    鐵窗、鐵鍊均為他人所有之物，並非遭人棄置之無主物，竟
    仍意圖為自己不法之所有，徒手竊取上開鐵窗一個，將之放
    置在其上開機車踏板上，先將之載運離去得手後，再騎乘上
    開機車返回上開地點，接續徒手竊取上開鐵鍊一條，得手後
    欲搬運至其機車上時，嗣為屋主甲○○返回時發現有不明機
    車停放其房屋附近，懷疑有人行竊，隨即報警處理，而為警
    當場查獲，始查知上情。
二、案經甲○○訴由臺北縣政府警察局新莊分局報請臺灣板橋地
    方法院檢察署檢察官偵查起訴。
    理  由
一、訊據被告固坦承有於上開時、地，自上開房屋外搬運鐵窗一
    個離去後，再返回欲搬運放置在屋外之鐵鍊一條至其機車上
    時，為警當場查獲，及其知悉上開鐵鍊不會是沒有人要的，
    並承認有竊取鐵鍊之行為，惟矢口否認有竊取鐵窗之犯行，
    辯稱：鐵窗是伊在距離上開房屋約一百公尺處，有一處別人
    傾倒廢棄物的地方撿的，伊以為是別人載廢棄物來時一起丟
    掉的云云。經查：
（一）被告確有騎乘機車搬運上開鐵窗一個、鐵鍊一條，且上開
      鐵窗、鐵鍊為告訴人甲○○所有，原係裝置在上開房屋上
      ，或放置在上開房屋內等事實，業據證人即告訴人甲○○
      於本院審理中證述屬實，並有贓物認領保管單一件、路口
      監視錄影畫面翻拍照片一張在卷足資佐證。又被告於本院
      審理中先則供稱：伊認為鐵窗是別人載廢棄物來時一起丟
      掉的云云（見本院審判筆錄第八頁），其後又稱：在案發
      前一日前往上開房屋時，在路邊已經看到廢棄的布條那些
      東西，但是沒有看到鐵窗，案發當天去的時候才發現有鐵
      窗云云（見本院審判筆錄第十頁），其意即上開鐵窗係隔
      日才出現，顯非與廢棄物一同遭人棄置，是其供詞已然前
      後不一，且證人甲○○於本院審理中證稱，並未曾發現有
      人亂倒廢棄物在其上開房屋附近或路邊，且派出所就在其
      房屋附近，不可能有人會去那邊倒廢棄物等語（見本院審
      判筆錄第六頁），是被告辯稱是在距離上開房屋約一百公
      尺處，有一處別人傾倒廢棄物的地方撿得上開鐵窗云云，
      尚非足採。而上開鐵窗、鐵鍊均屬金屬製品，具有相當價
      值，縱放置在他人屋外，亦非一般放置廢棄物品之場所，
      顯然非他人拋棄之物，被告擅自搬運上開鐵窗、鐵鍊，據
      為己有，其主觀上顯有不法所有之意圖，其此部分竊盜犯
      行，應堪認定。
（二）至證人即告訴人甲○○於本院審理中證稱，其於員警到達
      後查看上開房屋，始發現大門沒有被打開，但後面的鋁門
      窗及鐵窗被拆掉三、四個，且都被偷走，屋內外的電燈都
      被拆掉，電線都被偷走，還有電筒、馬達、犁頭各一個、
      耕耘機鐵輪二個、冰箱壓縮機一個、烤雞鐵桶一個、六吋
      白鐵管二支、六捆電線、三點五及十四平方電纜線各一捆
      也被偷走。上開鐵鍊原是放在屋內的籃子裡等語（見本院
      審判筆錄第四、五頁），並有現場照片八張在卷足佐，固
      足認上開房屋確有遭人以破壞鐵窗安全設備之方式，入內
      行竊之事實。然查，被告自警詢、偵查至本院審理中，均
      一再否認有進入上開屋內或拆卸破壞鐵窗之行為，並供稱
      伊沒有進入屋內，鐵鍊是在上開房屋外之窗戶下拿的等語
      。而被告為警查獲時，係正拖行搬運上開鐵鍊走向停放機
      車處，且屋主甲○○係於發現可疑機車停放上開房屋附近
      ，尚未發現被告前，即報警處理，並未上前查看等情，為
      證人甲○○於本院審理中證述明確（見本院審判筆錄第四
      、六頁），是被告為警查獲時係在屋外拖行搬運鐵鍊，並
      非在屋內，證人甲○○亦未目擊被告有進入屋內或有拆卸
      鐵窗之情事。再者，證人甲○○於本院審理中供稱上開房
      屋是當倉庫使用，伊差不多二、三天或十來天去上開房屋
      看一次，在案發前四天有去看過一次，當時還很正常並未
      遺失東西等語（見本院審判筆錄第五頁），亦即上開房屋
      平常是充作倉庫使用，並無人居住其內，證人案發前最後
      一次前往巡視之時間，是在案發前四日，自無從排除上開
      房屋係在被告為警查獲前四日內某時點，已遭被告以外之
      人以拆除破壞鐵窗之方式侵入行竊，及上開鐵窗、鐵鍊是
      侵入行竊之人拆除、行竊後搬移放置在屋外未及一併搬走
      之可能性。此外，被告為警查獲時，並未扣得任何可供拆
      卸破壞鐵窗之工具或告訴人失竊之其他物品，且公訴人復
      未舉出、本院亦查無其他積極證據足資證明被告確有破壞
      上開房屋鐵窗侵入屋內行竊之行為，依據「罪證有疑，有
      利被告」之法則，尚難遽認被告有起訴書所指刑法第三百
      二十一條第一、二款「毀越門扇或其他安全設備於夜間侵
      入住宅或有人居住之建築物」之加重竊盜事由，公訴人此
      部分所指，尚有誤會。另證人甲○○遭竊之物品中，並無
      「鐵架」、「帆布」，此觀證人甲○○於本院審理中上開
      證述內容即明（見本院審判筆錄第四頁），被告於本院準
      備程序中亦供稱伊沒有撿到鐵架等語（見本院準備程序筆
      錄第三頁），是起訴書犯罪事實欄記載被告另竊取甲○○
      所有之「帆布一件」、「鐵架一個」，亦有誤會，併此敘
      明。
（三）綜上所述，本案事證明確，被告犯行洵堪認定，應予依法
      論科。
二、核被告所為，係犯刑法第三百二十條第一項之竊盜罪。被告
    雖有先後二次竊取之行為，惟係基於同一竊盜之犯意，於密
    切接近之時間內為之，且侵害之法益相同，應視為數個舉動
    之接續施行，為接續犯，論以一罪。公訴意旨雖認被告係犯
    刑法第三百二十一條第一項第一、二款之加重竊盜犯行，然
    並無證據證明被告所犯之竊盜罪，有「毀越門扇或其他安全
    設備於夜間侵入住宅或有人居住之建築物」之情事，有如前
    述，是公訴人所指，尚有未洽，惟起訴之基本社會事實同一
    ，爰依法變更起訴法條。又被告曾受有前揭犯罪事實欄所載
    之犯罪科刑及有期徒刑執行情形，有臺灣高等法院被告前案
    紀錄表一件在卷可參，其於受有期徒刑之執行完畢後五年以
    內，故意再犯有期徒刑以上刑之本罪，為累犯，應依刑法第
    四十七條第一項之規定加重其刑。爰審酌被告前有多次犯竊
    盜罪紀錄（見上開臺灣高等法院被告前案紀錄表），素行不
    佳，猶不知悔改，復犯本案竊盜犯行，惡性非輕，且正值青
    壯，不思以正當途徑賺取金錢，竟竊取他人之物，缺乏對他
    人財產權應予尊重之觀念，並衡酌其竊取財物之價值、數量
    及犯罪所生之危害，暨其犯後坦認部分犯行等一切情狀，量
    處如主文所示之刑，並諭知易科罰金之折算標準。
據上論斷，應依刑事訴訟法第二百九十九條第一項前段、第三百
條，刑法第三百二十條第一項、第四十七條第一項、第四十一條
第一項前段，判決如主文。
本案經檢察官黃怡華到庭執行職務。
中    華    民    國    99    年    4     月    6     日
                  刑事第九庭  法  官  白光華
以上正本證明與原本無異。
如不服本判決應於收受判決後10日內向本院提出上訴書狀，並應
敘述具體理由。其未敘述上訴理由者，應於上訴期間屆滿後20日
內向本院補提理由書（均須按他造當事人之人數附繕本）「切勿
逕送上級法院」。
                              書記官  莊川億
中    華    民    國    99    年    4     月    7     日
附錄本案論罪科刑法條全文：
中華民國刑法第320條
（普通竊盜罪、竊佔罪）
意圖為自己或第三人不法之所有，而竊取他人之動產者，為竊盜
罪，處5  年以下有期徒刑、拘役或 5 百元以下罰金。
意圖為自己或第三人不法之利益，而竊佔他人之不動產者，依前
項之規定處斷。
前二項之未遂犯罰之。

司法院資訊處製作；財團法人民間司法改革基金會備份。
